# 请教陈版及各位，关于ipo上市期间的中介机构费用是费用化还是冲减溢价的问题。

提问人：mh20010810 时间：2020-12-31 08:05:02
看到关于公司ipo上市期间的审计费、券商费、律师费、评估费是费用化或冲减资本公积，以及是否分阶段区分处理有不同的说法：
说法一：辅导期间的中介费用直接费用化，保荐承销阶段的才在后期证券发行后冲减溢价或留存收益；
说法二：辅导期间的中介费也在ipo上市直接相关的在后期证券发行后冲减溢价。
问题：（ 1 ）请教陈版，关于上市这一块的中介费您比较认同哪一种？
（ 2 ）假如申报期间前期为17-19年，后期因延期修改为18-20年，那么是否18-20年的后期冲溢价，隶属于 17 年的审计费应该直接费用化.

回答人：chenyiwei
由于IPO的准备和申报过程历时较长，其中涉及的不确定性事项较多较大，因此基于谨慎考虑，只有在IPO进展到较后阶段，其成功的可能性已经足够大时，相关发行费用才可以资本化。一般建议至少在申报前发生的中介服务费全部在发生时直接计入管理费用。
前期已费用化的相关支出，在后续IPO成功时，不可重新转回并资本化。